臺灣高雄地方法院刑事判決　　　　　　　　　　　　九十三年度訴字第一二一二號
　　公　訴　人　臺灣高雄地方法院檢察署檢察官
　　被　　　告　甲○○
右列被告因違反毒品危害防制條例案件，經檢察官提起公訴（九十三年度毒偵字第一
七二九號）及移
實為有罪之陳述，經本院告知簡式審判程序意旨，並聽取公訴人及被告之意見後，本
院合議庭裁定由受命法官獨任依簡式審判程序審理，判決如左：
    主  文
甲○○連續施用第一級毒品，累犯，處有期徒刑捌月，扣案之第一級毒品海洛因貳包
（合計淨重零點壹捌公克，包裝重零點陸伍公克），均沒收銷燬之，未殘留毒品成分
之注射針筒壹支沒收。
    事  實
一、甲○○前因違反肅清煙毒條例、麻醉藥品管理條例等案件，經本院於民國八十六
    年九月四日以八十六年度訴字第二一九六號分別判處有期徒刑三年二月、五月，
    應執行有期徒刑三年四月確定，於八十八年六月十六日縮短刑期假釋出監，並於
    九十年五月五日（起訴書誤載為七月八日）假釋期滿，其未執行之刑，以已執行
    論。復因施用毒品案件，經本院以九十年度毒聲字第六九六二號裁定送觀察、勒
    戒後，因認有繼續施用毒品之傾向，經本院以九十年度毒聲字第七五一二號裁定
    令入戒治處所施以強制戒治，於九十二年十一月二十六日強制戒治執行完畢釋放
    後，另由臺灣高雄地方法院檢察署檢察官以九十三年度戒毒偵字第六六號為不起
    訴處分確定。詎甲○○猶不知悔改，竟基於施用第一級毒品海洛因之概括犯意，
    於上開強制戒治執行完畢釋放後之五年內即自九十三年二月間某日起至同年四月
    四日十三時三十分（起訴書誤載為十一時二十五分）許回溯二十四小時內之某時
    止，連續在高雄縣橋頭鄉○○村○○路附近產業道路上，以針筒注射海洛因之方
    式，施用第一級毒品海洛因多次，復於同年五月二十六日十五時三十分許，在上
    開地點以針筒注射海洛因之方式，施用第一級毒品海洛因乙次。嗣為警於九十三
    年四月四日十一時二十五分許、同年五月二十七日十五時四十分許，分別在高雄
    縣橋頭鄉○○路五林國小旁及高雄縣橋頭鄉○○路與戲院巷口查獲，經採集其尿
    液送驗而知悉上情，並扣得第一級毒品海洛因二包（合計淨重零點一八公克，包
    裝重零點六五公克）及未殘留毒品成分之注射針筒一支。
二、案經高雄縣政府警察局岡山分局報請臺灣高雄地方法院檢察署檢察官偵查起訴及
    移送併案審理。
    理  由
壹、程序方面：
    按本件被告甲○○所犯係死刑、無期徒刑、最輕本刑為三年以上有期徒刑以外之
    罪，其於準備程序就前揭被訴事實為有罪之陳述，經受命法官告知簡式審判程序
    之旨，並聽取其與公訴人之意見後，本院認無不得或不宜改依簡式審判程序進行
    之處，爰依刑事訴訟法第二百七十三條之一第一項、第二百八十四條之一，裁定
    本件由受命法官獨任進行簡式審判程序，合先敘明。
貳、實體方面：
一、訊據被告對於右揭犯罪事實均坦承不諱，本院復審酌：
  （一）查被告前因施用毒品案件，經本院以九十年度毒聲字第六九六二號裁定送觀
        察、勒戒後，因認有繼續施用毒品之傾向，經本院以九十年度毒聲字第七五
        一二號裁定令入戒治處所施以強制戒治，於九十二年十一月二十六日強制戒
        治執行完畢釋放後，另由臺灣高雄地方法院檢察署檢察官以九十三年度戒毒
        偵字第六六號為不起訴處分確定之事實，有本院被告院內索引卡紀錄表、臺
  灣高等法院被告全國前案紀錄表及臺灣高雄地方法院檢察署刑案資料查註紀
        錄表各乙份在卷可按。是被告於涉本案之前，業曾施用毒品，經強制戒治執
        行完畢釋放後，五年內再犯本件施用毒品之罪甚明。
  （二）次查，經警將被告於前揭二次遭查獲時所採集之尿液送驗結果，均呈嗎啡陽
        性反應，有尿液送驗姓名代碼對照表二紙、高雄縣政府衛生局九十三年四月
        十二日九三煙檢字第五六二號及九十三年六月七日九三煙檢字第一一九六號
        煙毒尿液檢驗成績書各乙份在卷可稽，又經本院將被告於九十三年四月四日
        遭查獲時所採集之尿液送請複驗之結果，亦呈嗎啡陽性反應，有高雄醫學大
        學附設中和紀念醫院九十三年六月八日報告編號九三０六－四四號濫用藥物
        尿液檢驗報告一份在卷足佐。另查：
      (1)海洛因施用入人體後水解還原成嗎啡，再循嗎啡之代謝方式排出體外，業據
        行政院衛生署藥物食品檢驗局七十三藥檢壹字第○三○二二一號函說明綦詳
        ，且依醫學臨床實驗及根據英國藥學會出版Isolation and
        Indentification of Drugs乙書第二九三頁載明：海洛因經注射入人體後，
        在體內迅速水解成6MonoacetyImorphine，再緩緩繼續水解成嗎啡，然後再
        循嗎啡之代謝方式排出，同書第四三一至四三二頁並載有：嗎啡經注射入人
        體後，約百分之五十以上於八小時內自尿中排出，至二十四小時排出約百分
        之九十，但四十八小時後仍有微量可檢出等語。
      (2)再者，前揭高雄醫學大學附設中和紀念醫院檢驗報告載明係以ＧＣ／ＭＳ（
        即氣相層析質譜儀分析法）方法檢驗，而該方法之原理係檢品經氣化後，通
        過層析管分離純化，再將純化後之成分循序送入質譜儀做個別鑑定。因質譜
        儀所測定之圖譜，在化學上被公認具有指紋特性，故可據以完全判定該檢品
        係為何種化合物。職是，台北榮民總醫院即認為「若以氣相層析質譜儀（Ｇ
        Ｃ／ＭＳ）作藥物及其代謝產物之定性及定量分析，幾乎不會有偽陽性反應
        產生」，此經該院八十三年四月七日以八三北總內字第三○五九號函示明確
        。
      (3)準此而論，被告於前揭二次遭查獲之尿液經送驗結果，既均呈嗎啡陽性反應
        ，顯見被告確有施用第一級毒品海洛因之犯行甚明。
  （三）此外，前揭扣案之白粉二包經送驗結果，確屬第一級毒品海洛因（合計淨重
        零點一八公克，包裝重零點六五公克）無訛，此分別有法務部調查局調科壹
        字第二二００一七四二七號及九十三年五月十二日調科壹字第二二００一七
        一四七號鑑定通知書各乙份在卷可稽，益徵被告確有施用第一級毒品海洛因
        之行為無疑。
  （四）綜上所述，被告前曾施用毒品，於強制戒治執行完畢釋放，另由檢察官為不
        起訴處分後之五年內，再犯本件施用第一級毒品海洛因之罪，其事證明確，
        犯行洵堪認定。
二、按毒品危害防制條例於九十二年七月九日修正公布，而於九十三年一月九日正式
    施行，本件被告係自修正後毒品危害防制條例施行後之九十三年二月間起犯施用
    毒品之罪，並於九十三年五月二十一日繫屬本院，有本院收文印戳章在卷可按，
    故應依修正後毒品危害防制條例之相關規定處理。查被告前曾施用毒品，於前揭
    強制戒治執行完畢釋放後，五年內再犯本件施用毒品之罪，業已合於修正後毒品
    危害防制條例第二十三條第二項所規定「於強制戒治執行完畢釋放後，五年內再
    犯施用毒品之罪」之起訴要件，自應依法追訴審判。
三、次按海洛因係屬毒品危害防制條例第二條第二項第一款所規定之第一級毒品，是
    核被告所為，係犯毒品危害防制條例第十條第一項施用第一級毒品罪。被告持有
    第一級毒品，復進而施用，其持有第一級毒品之低度行為，為施用第一級毒品之
    高度行為所吸收，不另論罪。又被告先後多次施用第一級毒品之犯行，時間緊接
    ，所犯係構成犯罪要件相同之罪，顯係基於概括犯意為之，為連續犯，應依刑法
    第五十六條規定，以一罪論，並加重其刑。查被告前因違反肅清煙毒條例、麻醉
    藥品管理條例等案件，經本院於八十六年九月四日以八十六年度訴字第二一九六
    號分別判處有期徒刑三年二月、五月，應執行有期徒刑三年四月確定，於八十八
    年六月十六日縮短刑期假釋出監，並於九十年五月五日假釋期滿，其未執行之刑
    ，以已執行論等情，有本院被告院內索引卡紀錄表、臺灣高等法院被告全國前案
    紀錄表及臺灣高雄地方法院檢察署刑案資料查註紀錄表各乙份在卷可查，其受有
    期徒刑之執行完畢，於五年以內再犯本件最重本刑為有期徒刑以上之罪，為累犯
    ，應依刑法第四十七條之規定，加重其刑，並應依刑法第七十條規定遞加重之。
四、本院審酌被告曾犯麻藥、槍砲、煙毒等多項前科，素行不良，前曾施用毒品，甫
    經強制戒治執行完畢釋放，竟於短期內再為本案施用毒品犯行，顯見其尚未杜絕
   毒癮，自制力亦顯不佳；惟考量被告事後坦承犯行，態度良好及施用毒品行為於
    本質上係屬自我戕害行為，並未對社會造成直接而過鉅之損害，反社會性之程度
    應屬較低等一切情狀，酌情量處如主文所示之刑，以資懲儆。又扣案之白粉二包
    （合計淨重零點一八公克，包裝重零點六五公克）係屬第一級毒品海洛因，已如
    前述，爰依毒品危害防制條例第十八條第一項前段之規定，沒收銷燬之。另扣案
    之注射針筒一支雖未殘留毒品成分，有高雄醫學大學附設中和紀念醫院九十三年
    六月八日報告編號九三０六－二五檢驗報告一份可佐，惟既係被告所有且供本件
    施用毒品犯行所用之物，業據其自承在卷，自應依刑法第三十八條第一項第二款
    之規定，併予宣告沒收。至於送驗耗費之海洛因部分，既已滅失不存在，自無宣
    告沒收銷燬之必要，附此敘明。
據上論斷，應依刑事訴訟法第二百七十三條之一第一項、第二百八十四條之一、第二
百九十九條第一項前段，毒品危害防制條例第十條第一項、第十八條第一項前段，刑
法第十一條、第五十六條、第四十七條、第三十八條第一項第二款，判決如主文。
本案經檢察官余秉甄到庭執行職務。
中      華      民      國    九十三    年 六      月     三十     日
                              臺灣高雄地方法院刑事第十二庭
                                  法  官    鍾素鳳
右正本證明與原本無異。
如不服本判決，應於判決送達後十日內，向本院提出上訴狀。
                                  書記官    陳瓊芳
中      華      民      國    九十三    年      六      月     三十     日
附錄本判決論罪之法條：
毒品危害防制條例第十條
    施用第一級毒品者，處六月以上五年以下有期徒刑。
    施用第二級毒品者，處三年以下有期徒刑。
